臺灣花蓮地方法院刑事判決　　　　　　 96年度簡上字第135號
上　訴　人
即　被　告　甲○○
上列上訴人因被告犯毀損案件，不服本院花蓮簡易庭中華民國96
年7月3日96年度花簡字第538 號之第一審判決（聲請簡易判決處
刑案號為96年度偵字第1123號、2037號），提起上訴，本院管轄
之第二審合議庭判決如下：
    主  文
原判決撤銷。
甲○○犯毀損他人物品罪，處拘役貳拾日，減為拘役拾日，如易
科罰金，以新臺幣壹仟元折算壹日。又犯致令他人物品不堪用罪
，處拘役貳拾日，減為拘役拾日，如易科罰金，以新臺幣壹仟元
折算壹日。應執行拘役拾伍日，如易科罰金，以新臺幣壹仟元折
算壹日。
    事實及理由
一、本案經本院合議庭審理之結果，認第一審判決被告犯刑法第
    354 條之毀損器物罪，各處拘役貳拾日，並均諭知如易科罰
    金以新臺幣一千元折算一日，其認事、用法及量刑均無不當
    ，本判決爰引用第一審判決書記載之犯罪事實、證據及理由
    （如附件判決書）。
二、上訴人即被告甲○○上訴意旨略以：伊並沒有丟石頭毀壞寺
    廟的鐵皮屋頂，並且證人乙○○及丙○○所言並不實在，而
    伊只是一時不小心，袖子碰到玻璃罐才打破，伊並沒有丟玻
    璃罐等語。惟查，證人丙○○對於被告當時究竟係如何丟石
    塊破壞寺廟之鐵皮屋頂，於本院中證述稱：當時被告至高處
    丟像拳頭大小的石頭砸中屋頂，伊當時與其他友人在廟旁邊
    泡茶，聽到碰的一聲，就看到被告，也去制止她再繼續，被
    告遭到制止後，就跳到屋頂將石頭撿起等語，參諸系爭屋頂
    遭到破壞的照片所示，有明顯數個大小不一的凹陷處及破洞
    ，顯係有人蓄意為之，否則當不會有如此痕跡，足見證人丙
    ○○所證述情節，應屬可採。至被告一再辯稱是不小心碰玻
    璃罐云云，然查，該等事實，業為證人乙○○於本院中指證
    歷歷，況且對此被告亦於警詢即自承犯罪，並對於警方詢問
    為何破壞物品？坦承道：「因為我小孩被燙到與廟方協調不
    成立，我要找廟公賠醫藥費，沒有（沒有受人指使來破壞）
    ，我是把土地公廟內外二支香抽起來丟地上，還有蠟燭罐是
    碰到它就掉地上破掉。」等語，而依被告案發當時毀損器物
    時，遭廟方所設置之攝影機所拍攝到畫面，被告當時係凌晨
    3時23 分許，接連拿著桌上的香丟擲到地上，並且造成火燭
    四散，由此可見被告乃蓄意為之，被告上開所辯，均不足採
    據。
三、然查，中華民國九十六年罪犯減刑條例已於96年7 月16日施
    行，而被告之犯罪時間均在96年4 月24日之前，符合該條例
    第2條第1項第3 款減刑條件，原審判決未及依該條例規定減
    刑，仍屬無法維持，應由本院將原審判決撤銷，另為適法之
    諭知。
據上論斷，應依刑事訴訟法第455條之1 第1項、第3項、第369條
第1項前段、第364條、第299條第1項前段，刑法第354條、第41
條第1項前段、第51條第6款，中華民國96年罪犯減刑條例第2 條
第1項第3款，第7條、第9條，刑法施行法第1條之1第1項、第2項
前段，判決如主文。
本案經檢察官孫源志到庭執行職務
中　　華　　民　　國　　96　　年　　8 　　月　　24　　日
　　　　　　　　　      臺灣花蓮地方法院刑事第二庭
                              審判長法  官  李豫雙
                                    法  官  沈培錚
                                    法  官  俞秀美
上列正本證明與原本無異。
本件不得上訴。
                                    書記官
中　　華　　民　　國　　96　　年　　8 　　月　　24　　日
附錄本判決論罪之法律條文：
中華民國刑法第354條：
毀棄、損壞前二條以外之他人之物或致令不堪用，足以生損害於
公眾或他人者，處2年以下有期徒刑、拘役或5百元以下罰金。
